臺灣高雄地方法院民事判決
111年度雄簡字第668號
原      告  歐懿萱  
被      告  林苡馨  

上列當事人間請求侵權行為損害賠償事件，本院於民國111年5月
18日言詞辯論終結，判決如下：
    主     文
一、被告應給付原告新臺幣77,780元，及自民國111年2月26日起
    至清償日止，按週年利率5％計算之利息。
二、原告其餘之訴駁回。
三、訴訟費用由被告負擔30％，餘由原告負擔。
四、本判決原告第一項得假執行。
五、原告其餘假執行之聲請駁回。
    事實及理由
一、原告主張：被告於民國110 年4 月25日15時1分許，騎乘車
    牌號碼000-0000號普通重型機車搭載伊，沿高雄市三民區博
    愛一路由北往南方向行駛，至博愛一路與同盟一路口時，本
    應注意行經有燈光號誌管制之交岔路口時，應依交通號誌指
    示，不得任意闖越紅燈，而依當時天候雨、日間自然光線、
    柏油路面濕潤、無缺陷、無障礙物，視距良好之情形下，並
    無不能注意之情事，竟疏未注意及此，貿然闖越紅燈，適有
    訴外人郭大南駕駛車牌號碼0000-00號自用小客車沿博愛一
    路由南往北方向駛來，並左轉欲駛入同盟二路，閃避不及，
    2車發生碰撞（下稱系爭事故），致伊受有胸部鈍傷、背部
    左上肢、左下肢多處挫擦傷、左前臂多處撕裂傷等傷害（下
    稱系爭傷勢），因此受有如附表所示之損害，爰依民法第18
    4 條第1 項前段提起本件訴訟。並聲明：被告應給付原告新
    臺幣（下同）257,898元，及自起訴狀繕本送達翌日起至清
    償日止，按年息5％計算之利息。
二、被告答辯：伊確實於上揭時、地搭載原告，行經博愛一路與
    同盟一路口，因闖紅燈，而與訴外人郭大南發生碰撞。對於
    原告請求看護費用，應以專人照顧一個月為當，且工作損失
    也僅同意以15日計算，而慰撫金請求金額亦過高，其餘請求
    均同意等語。
三、兩造不爭執事項：　　
  ㈠被告於民國110年4月25日15時1分許，騎乘車牌號碼000-0000
    號普通重型機車搭載原告，沿高雄市三民區博愛一路由北往
    南方向行駛，至博愛一路與同盟一路口時，本應注意行經有
    燈光號誌管制之交岔路口時，應依交通號誌指示，不得任意
    闖越紅燈，而依當時天候雨、日間自然光線、柏油路面濕潤
    、無缺陷、無障礙物，視距良好之情形下，並無不能注意之
    情事，竟疏未注意及此，貿然闖越紅燈，適有郭大南駕駛車
    牌號碼0000-00號自用小客車沿博愛一路由南往北方向駛來
    ，並左轉欲駛入同盟二路，閃避不及，2車發生碰撞，致原
    告受有系爭傷勢。
　㈡本件經臺灣高雄地方法院檢察署檢察官以原告涉犯過失傷害
    罪，向本院提起公訴。 
四、本件之爭點為，原告請求被告損害賠償之項目及金額，是否
    於法有據並相當？茲分別論述如下：
  ㈠醫療費用：原告主張其因治療系爭傷害已支出醫療費用共計2
    ,118元，業據其提出高醫、阮綜合醫院之診斷證明書及門診
    醫療費用收據為佐（本院卷第35頁、第53-60頁）。本院審
    酌此部分請求核屬必要，且被告對於此部分請求不爭執（本
    院第126頁），此部分請求即屬有據。
　㈡交通費用：原告主張前往急診及門診往返共11趟，單趟以車
    資200元計算，共計2,200元等語。本院審酌此部分請求核屬
    必要，且被告對於此部分請求不爭執（本院第126頁），故
    此部分請求2,200元（計算式：200×11＝2,200）即屬有據。
  ㈢看護費用：原告主張因系爭傷勢支出1個月看護費用，每日看
    護費用以2,200元等語，並提出診斷證明書及看護證明在卷
    （本院卷第35、36、63頁），被告對於此部分請求不爭執（
    本院第126頁），本院審酌此部分請求核屬必要，是此部分
    請求66,000元（計算式：2,200×30＝66,000）即屬有據。
　㈣不能工作損失：原告主張15天因系爭傷勢無法工作之薪資損
    失，每日薪資2,000元等語，被告對於此部分請求不爭執（
    本院第126頁），本院審酌此部分請求核屬必要，是此部分
    請求30,000元（計算式：2,000×15＝30,000）即屬有據。
　㈤機車修繕費：原告主張修繕機車44,880元，並提出修車明細
    表在卷（本院卷第65頁），本院審酌此部分請求核屬有據，
    且被告對於此部分請求不爭執（本院第57頁），僅表示依法
    計算折舊。依行政院所頒固定資產耐用年數表及固定資產折
    舊率表，【機械腳踏車】之耐用年數為3年，依平均法計算
    其折舊結果（即以固定資產成本減除殘價後之餘額，按固定
    資產耐用年數表規定之耐用年數平均分攤，計算折舊額），
    每年折舊率為3 分之1 ，並參酌營利事業所得稅查核準則第
    95條第6 項規定「 固定資產提列折舊採用定率遞減法者，
    以1 年為計算單位，其使用期間未滿1 年者，按實際使用之
    月數相當於全年之比例計算之，不滿1月者，以1 月計」，
    上開【機械腳踏車】自出廠日107年4月，迄本件車禍發生時
    即110年4月25日，已使用3年1月，則零件扣除折舊後之修復
    費用估定為11,220元【計算方式：1.殘價＝取得成本÷( 耐用
    年數＋1)即44,880÷(3+1)≒11,220（小數點以下四捨五入）；
    2.折舊額 ＝(取得成本－殘價)×1/（耐用年數）×（使用年數
    ）即(44,880－11,220) ×1/3×（3+1/12）≒33,660（小數點以
    下四捨五入）；3.扣除折舊後價值＝（新品取得成本－折舊額
    ）即44,880－33,660＝11,220】。
　㈥精神慰撫金：按不法侵害他人之身體、健康、名譽、自由、
    信用、隱私、貞操，或不法侵害其他人格法益而情節重大者
    ，被害人雖非財產上之損害，亦得請求賠償相當之金額，民
    法第195 條第1 項前段定有明文。又慰撫金之多寡，應斟酌
    雙方之身份、地位、資力與加害之程度及其他各種情形核定
    相當之數額；其金額是否相當，自應依實際加害情形與被害
    人所受之痛苦及雙方之身份、地位、經濟狀況等關係決定之
    。經查，被告因過失不法侵害原告之身體，致原告系爭傷害
    ，已如前述，揆諸前揭法律規定，原告就其所受非財產上損
    害向被告請求損害賠償，為有理由，應予准許。本院斟酌原
    告所受傷害之傷勢程度、所須休養期間、復原情形及精神痛
    苦，再衡量兩造當庭自陳之學歷、職業、收入、資產狀況等
    節（本院卷第128頁），並參酌兩造之財產資力（有兩造之
    稅務電子閘門財產所得調件明細表可參，因屬個人隱私，僅
    予參酌，不予揭露）等一切情狀，認精神慰撫金數額以5,00
    0元為適當，逾此範圍之部分，則屬過高，不應准許。
　㈦從而，原告得請求被告賠償之金額共116,538元（2,118＋2,20
    0＋66,000+30,000+11,220+5,000＝116,538）。又原告已領取
    汽車強制責任保險理賠金38,758元，依強制汽車責任保險法
    第32條規定，原告請求之賠償金額應扣除此保險理賠金，扣
    除後原告得請求之賠償金額為77,780元（116,538-38,758=7
    7,780）。
五、按給付無確定期限者，債務人於債權人得請求給付時，經其
    催告而未為給付，自受催告時起，負遲延責任。其經債權人
    起訴而送達訴狀，或依督促程式送達支付命令，或為其他相
    類之行為者，與催告有同一之效力。遲延之債務，以支付金
    錢為標的者，債權人得請求依法定利率計算之遲延利息。但
    約定利率較高者，仍從其約定利率。民法第229 條第2 項、
    第233 條第1 項前段分別定有明文。查本件原告對被告之損
    害賠償請求權，係以支付金錢為標的，給付並無確定期限，
    依前開說明，被告自應從該起訴狀繕本送達被告翌日即111 
    年2月26日（本院卷第77頁）起算，對原告負遲延責任。從
    而，原告請求被告給付77,780元，並自111年2月26日起至清
    償日止，按年息百分之5 計算之利息，為有理由，應予准許
    ，逾此部分之利息請求，非可准許，應予駁回。
六、本件事證已臻明確，兩造其餘主張陳述及所提證據方法，經
    本院斟酌後認均不足以影響本判決結果，自無逐一詳予論駁
    之必要，併此敘明。
七、本件係就民事訴訟法第427 條訴訟適用簡易程序所為被告部
    分敗訴之判決，爰依同法第389 條第1 項第3 款之規定，職
    權宣告假執行。原告敗訴部分，其假執行之聲請亦無理由而
    應併予駁回。
八、訴訟費用分擔之依據：民事訴訟法第79條規定。
中　　華　　民　　國　　111 　年　　6 　　月　　15　　日
                    高雄簡易庭  法  官    鄧怡君
附表
編號 請求項目 金額 （新臺幣） 內容 證據出處 備註 1 醫療費用 2,118元 高醫醫院：1,348元 阮綜合醫院：770元 P53-60 單據金額核對相符 2 交通費用 2,200元 原告急診及門診來回共計11趟，以單趟車資200元計，支出交通費用共計2,200元。 無單據。  3 看護費用 147,400元 原告110年4月25日返家後均由友人李姿儀全日看護照顧至110年7月2日，共計67日，依專業看護每日收費標準2,200元，給付看護費予友人李姿儀，共計147,400 元(計算式：2,200×67=147,400)。 診斷證明書-P35、36  看護證明-P63 審判期日原告減縮請求1個月專人看護費用。 4 不能工作損失 134,000元 原告於系爭車禍事故發生前係擔任酒店小姐，每日平均收入至少2,000元，惟自110年4月25日受傷送醫後至110年7月2日，原告完全無法工作，共計67日，工作損失共計134,000元(計算式：2,000×67=134,000)。 無薪資證明。 審判期日原告減縮請求15日資損失。 5 機車維修費 44,880元  P65  6 精神慰撫金 60,000元    
以上正本係照原本作成。
如對本判決上訴，須於判決送達後20日內向本院提出上訴狀。如
委任律師提起上訴者，應一併繳納上訴審裁判費。
中　　華　　民　　國　　111 　年　　6 　　月　　15　　日
                            書  記  官    吳語杰